【裁判字號】    90,易,659
【裁判日期】    900524
【裁判案由】    竊盜
【裁判全文】
臺灣臺南地方法院刑事判決                            九十年度易字第六五九號
    公  訴  人  臺灣台南地方法院檢察署檢察官
    被      告  乙○○
右列被告因竊盜案件，經檢察官提起公訴 (八十九年度偵字第一三三一一號)，本院
判決如左：
    主  文
乙○○無罪。
    理  由
一、公訴意旨略以：被告乙○○意圖為自己不法之所有，於民國八十九年十月二十六
    日上午零時許，在台南市○○路六二一巷二三號「福地天下」大廈一樓管理室內
    ，竊取被害人「福地天下」大廈管理委員會所有之照明登組六具，得手後據為己
    有，因認被告涉有刑法第三百二十條第一項之竊盜罪嫌等語。
二、按犯罪事實，應依證據認定之，無證據不得推定其犯罪事實，又不能證明被告犯
    罪者，應諭知無罪之判決，刑事訴訟法第一百五十四條、第三百零一條第一項分
    別定有明文。另按刑法上之竊盜罪，以意圖為自己或第三人不法之所有，竊取他
    人之動產為成立要件，若所取得之物，係他人拋棄之無主物，已非他人所有之動
    產，或行為人認為他人已經廢棄之物，以拾取之意思而檢取時，即與竊盜罪之構
    成要件有間。訊據被告於偵審中固均坦承於前揭時地取走原為被害人所有之照明
    燈具六組等情，惟堅詞否認涉有竊盜罪嫌，辯稱伊於前揭時地見前開六組燈具置
    放於垃圾桶旁邊，以為均係他人棄置該處等候環保單位處理之物，伊認修理後，
    尚能使用，始將前開燈具攜回，並無不法所有意圖等語。經查：(1)被告於右揭時
    地取走前開燈具六組，並據為己有等情，業據被告於警訊及偵審中自承不諱，核
    與被害人主任委員甲○○於偵審中指述情節相符，並有甲○○所立贓物認領保管
    單一紙在卷可稽。被告此部分自白與事實相符，堪以採信。(2)前開六組燈具本經
    甲○○認已失其功用，放置於該處欲將之報廢一節，業據甲○○於本院審理時陳
    稱在卷，另參甲○○於同日庭訊時復陳稱（如有人向你們索取前開六組照明燈具
    ，是否會同意？）「我們會同意，因為已經是報廢品。」、「本件燈具我們領回
    後就丟掉了，因為原本就是報廢品。」等語（參見本院九十年五月十日審判筆錄
    ），是被告辯稱前開六組燈具本為被害人欲拋棄之廢棄物等語，即非全然無據。
    另被告於本院審理時供稱前開六組燈具係伊於警衛室外，垃圾桶旁拾檢而得等語
    ，核與甲○○於同日庭訊時亦陳稱：前開燈具有可能是清潔工人將之丟到大垃圾
    桶旁，準備打包丟掉等語大致相符，是被告辯稱前開六組燈具係其在前揭地點垃
    圾桶旁取得等語，與事實相符，尚堪採信。衡諸常情，放置於垃圾桶旁之物，通
    常均為原所有人業已拋棄之廢棄物，被告見前開六組燈具放置於垃圾桶旁，而認
    係他人拋棄之廢棄物之判斷，與常情尚屬無違。是被告辯稱其以為前揭六組燈具
    係廢棄物而自行取回，並無竊盜之不法意圖等語，尚堪採信。此外，復查無其他
    積極證據，足資認定本案被告涉有公訴人所指竊盜犯行，是不能證明被告犯罪，
    揆諸前開說明，爰依法為無罪判決之諭知。
據上論斷，應依刑事訴訟法第三百零一條第一項，判決如主文。
本案經檢察官許鈺茹到庭執行職務
中      華      民      國    九十      年      五      月    二十四    日
                                  臺灣臺南地方法院刑事第五庭
                                          法  官    卓  穎  毓
右正本證明與原本無異。
如不服本判決，應於判決送達後十日內，向本院提出上訴狀。
                                          書記官    黃  子  起
中      華      民      國    九十      年      五      月    二十五    日


司法院資訊處製作；財團法人民間司法改革基金會備份。
